臺灣臺南地方法院刑事判決　　　　　　 100年度訴字第1274號
公　訴　人　臺灣臺南地方法院檢察署檢察官
被　　　告　吳銀財
上列被告因搶奪案件，經檢察官提起公訴（100 年度偵字第5969
號、第11474 號），被告就被訴事實為有罪之陳述，本院合議庭
裁定由受命法官獨任進行簡式審判程序，判決如下：
    主  文
吳銀財共同意圖為自己不法之所有，而搶奪他人之動產，累犯，
處有期徒刑捌月；又共同意圖為自己不法之所有，而搶奪他人之
動產，累犯，處有期徒刑捌月。應執行有期徒刑壹年貳月。
    事  實
一、吳銀財前於民國98年間，因2 件偽造文書、2 件贓物案件，
    經本院以98年度訴緝字第80號判決各判處有期徒刑3 月，應
    執行有期徒刑6 月確定，甫於99年8 月13日易科罰金執行完
    畢。詎其猶不知悔改，與王龍輝共同意圖為自己不法之所有
    ：
（一）於99年10月5 日下午3 時30分許，王龍輝以2 人共同所竊
      得之車號FSD-831 號機車（吳銀財此部分業經本院99年度
      訴字第1711號判決判處有期徒刑4 月，經臺灣高等法院臺
      南分院100 年度上訴字第187 號駁回上訴確定）搭載吳銀
      財至臺南市○區○○路4 段與北成路口，由王龍輝徒手搶
      奪藍亞軍置於機車腳踏板之價值新臺幣（下同）500 元波
      士頓手提包1 只（內有價值1,000元女用套裝1 套）。
（二）又於99年10月12日下午2 時許，王龍輝騎乘車號不詳之機
      車搭載吳銀財至臺南市○區○○路2 段301 巷150 號前，
      由吳銀財徒手搶奪黃慧芬放在機車腳踏墊上之咖啡色手提
      包1 只（內有現金13,000元、手機1 支、身分證、健保卡
      、汽車及機車駕照各1 張、信用卡、提款卡、臺灣銀行存
      摺）。
    得手後所得現金由2 人平分，其餘物品則丟棄（王龍輝部分
    業經本院100 年度訴字第282 號、第840 號、第1081號及10
    0 年度易字第912 號判決在案）。嗣經警於99年10月11日在
    臺南市北區尋獲遭棄置之上開車號FSD-831 號失竊機車，於
    車上採得檳榔汁送DNA 型別鑑定，發現與王龍輝之DNA-STR
    型別相同，而循線查悉上情。
二、案經臺南市政府警察局第五分局報告暨臺灣臺南地方法院檢
    察署檢察官自動檢舉偵查起訴。
    理  由
一、被告吳銀財所犯為死刑、無期徒刑、最輕本刑三年以上有期
    徒刑以外之罪，亦非屬高等法院管轄第一審之案件，其於本
    院準備程序進行中，就被訴事實為有罪之陳述，經告知簡式
    審判程序之旨，並聽取檢察官、被告之意見後，本院合議庭
    依刑事訴訟法第273 條之1 第1 項裁定進行簡式審判程序，
    是本件之證據調查，依刑事訴訟法第273 條之2 規定，不受
    同法第159 條第1 項、第161 條之2 、第161 條之3 、第16
    3 條之1 及第164 條至第170 條規定之限制，合先敘明。
二、訊據被告對於上開犯罪事實均坦承不諱，核與證人即本案共
    犯王龍輝之供述（見警(一)卷第28頁正面、第30頁反面，警(二)
    卷第4 頁正面，偵(一)卷第11頁、第26頁正面）、證人即被害
    人藍亞君（警(二)卷第11頁正面、第12頁正面）、黃慧芬（見
    警(一)卷第58頁正面）之指述相符，並有臺南市政府警察局鑑
    識課現場勘察報告1 份及臺南市政府警察局100 年3 月29日
    南市警鑑字第10022004 93 號鑑驗書各1 份在卷可稽（見警
    (二)卷第15頁至第16頁、第18頁），足認被告自白與事實相符
    ，可以採信，本案事證明確，被告犯行堪以認定。
三、核被告所為均係犯刑法第325 條第1 項之搶奪罪，被告與王
    龍輝就本件犯罪之實行，有犯意聯絡及行為分擔，均為共同
    正犯。被告所犯上開2 罪間，犯意各別，行為互殊，應予分
    論併罰。被告前有如事實欄所載之論罪科刑及執行情形，有
    臺灣高等法院被告前案紀錄表1 份在卷可按，其於有期徒刑
    執行完畢後，5 年內故意再犯本件2 有期徒刑以上之罪，均
    為累犯，應依刑法第47條第1 項規定加重其刑。另被告雖謂
    就事實欄一、（一）部分其有向臺南市政府警察局第五分局
    （下稱第五分局）自首犯行，惟查此部分係因警方尋獲前述
    失竊機車後，於其上採得檳榔汁送DNA 型別鑑定，發現與王
    龍輝之DNA-STR 型別相符，因而借提王龍輝於民國100 年3
    月15日接受警詢，該日王龍輝即已供稱此部分犯行係其與被
    告一起行搶（見警(二)卷第3 頁正面至第4 頁正面），嗣後被
    告雖於100 年3 月19日主動至第五分局供承此部分犯行，惟
    此時警方已有確切根據合理懷疑該部分係由被告與王龍輝共
    犯，該部分即非未發覺之罪，並不符合刑法第62條自首之要
    件，附此敘明。爰審酌被告適值青壯之年，不思以己力正當
    謀生，與王龍輝騎乘機車趁防衛能力薄弱之獨行女子不備之
    際行搶財物，不僅危害他人財產安全，破壞社會治安，更造
    成被害人之心理恐懼，惟念被告犯後坦承犯行，尚知悔悟，
    並考量被告僅小學畢業，所受教育不多，兼衡酌其所得財物
    價值、素行及生活狀況等一切情狀，分別量處如主文所示之
    刑，並定其應執行之刑。
據上論斷，應依刑事訴訟法第273 條之1 第1 項、第299 條第1
項前段，刑法第28條、第325 條第1 項、第47條第1 項、第51條
第5款，判決如主文。
本案經檢察官蘇榮照到庭執行職務
中    華    民    國   100    年    11    月    10    日
                刑事第七庭      法  官  游育倫
以上正本證明與原本無異。
如不服本判決應於收受本判決後10日內向本院提出上訴書狀，並
應敘述具體理由。如未敘述上訴理由者，應於上訴期間屆滿後20
日內向本院補提理由書狀（均須按他造當事人之人數附繕本）「
切勿逕送上級法院」。
                                書記官  謝文心
中    華    民    國   100    年    11    月    10    日
卷證代號對照表：
┌─────────────────────────┬───┐
│卷宗名稱                                          │代號  │
│                                                  │      │
├─────────────────────────┼───┤
│臺南市警察局南市警刑字第1001500001號刑案偵查卷宗  │警(一)卷│
├─────────────────────────┼───┤
│臺南市政府警察局第五分局南市警五偵字第1000400361號│警(二)卷│
│刑案偵查卷宗                                      │      │
├─────────────────────────┼───┤
│臺灣臺南地方法院檢察署100 年度偵字第1645號偵查卷宗│偵(一)卷│
└─────────────────────────┴───┘
附錄本案論罪科刑所用法條：
中華民國刑法第325條
（普通搶奪罪）
意圖為自己或第三人不法之所有，而搶奪他人之動產者，處 6
月以上 5 年以下有期徒刑。
因而致人於死者，處無期徒刑或 7 年以上有期徒刑，致重傷者
，處 3 年以上 10 年以下有期徒刑。
第 1 項之未遂犯罰之。